【裁判字號】    89,交上易,2032
【裁判日期】    891128
【裁判案由】    過失傷害
【裁判全文】
臺灣高等法院臺中分院刑事判決                八十九年度交上易字第二○三二號
    上  訴  人
    即  被  告  乙○○
    選任辯護人  李宗炎
右上訴人因過失傷害案件，不服臺灣臺中地方法院八十九年度交易字第二二六號，中
華民國八十九年七月十九日第一審判決（起訴案號：臺灣臺中地方法院檢察署八十八
年度偵字第一五三八四號），提起上訴，本院判決如左：
    主  文
上訴駁回。
    事實及理由
一、本案經本院審理結果，認第一審判決認事用法及量刑均無不當，應予維持，並引
    用第一審判決書記載之事實、證據及理由（如附件）。
二、上訴人即被告乙○○在本院未提出其他有利之證據及辯解，其上訴無理由，應予
    駁回。
三、據上論斷，應依刑事訴訟法第三百七十三條、第三百六十八條，判決如主文。
本案經檢察官丙○○到庭執行職務。
中      華      民      國    八十九      年    十一      月  二十八    日
                      臺灣高等法院臺中分院刑事第十庭
                                    審判長法  官  林  照  明
                                          法  官  李  寶  堂
                                          法  官  蕭  廣  政
右正本證明與原本無異。
不得上訴。
                                          書記官  黃  禎  祥
中      華      民      國    八十九      年    十一      月    三十    日
                                                                        Ｋ
附件：
臺灣臺中地方法院刑事判決                        八十九年度交易字第二二六號
    公  訴  人  臺灣臺中地方法院檢察署檢察官
    被      告  乙○○  男三十六歲（民國○○○年○月○○○日生）
                        住雲林縣二崙鄉○○村○○路七號
                        居臺中市○區○○○路一四一號九之一
                        身分證統一編號：Ｚ000000000號
    選任辯護人  李宗炎  律師
右列被告因過失傷害案件，經檢察官提起公訴（八十八年度偵字第一五三八四號），
本院判決如左：
    主  文
乙○○因過失傷害人，處有期徒刑參月，如易科罰金，以參佰元折算壹日。
    事  實
一、乙○○於民國八十七年十二月二十八日二十二時許，駕駛車牌號碼Ｈ六─四六四
    二號自用小客車，沿臺中縣龍井鄉往臺中市方向行駛欲返回住處，途經臺中縣大
    肚鄉○○村○○路○段與四二八巷口，前方適有甲○○所駕駛車牌號碼ＯＬ─五
    六○八號自用小客車後座搭載其女陳儀珊及陳巧柔，在內車道上等候左轉，乙○
    ○本應注意車前狀況，與前車保持隨時可以煞停之距離，並於變換車道時，應注
    意安全距離，以避免發生危險，而依當時天候晴，夜間有照明，路面乾燥、無缺
    陷及無障礙物，視距良好，又無不能注意之情形，詎疏未注意及此，竟貿然行駛
    ，未保持安全煞停距離，且為閃避前方甲○○所駕駛之自小客車，未保持安全距
    離即貿然變換車道，致其所駕駛之自小客車之左前車頭碰撞甲○○所駕駛之自小
    客車之右後方，甲○○所駕駛之自小客車更因其碰撞而衝入對向車道，再與由胡
    志勇所駕駛之車牌號碼ＴＪ─四五九號聯結車相撞，致甲○○受有頭部外傷併腦
    震盪、胸部撞擊傷、左膝撕裂傷等傷害。乙○○肇事後將甲○○送醫並向前往處
    理之警員陳述肇事經過，自首並接受裁判。
二、案經甲○○訴由臺灣臺中地方法院檢察署檢察官偵查起訴。
    理  由
一、訊據被告乙○○矢口否認有前開犯行，辯稱：當時伊係行駛內側車道，告訴人甲
    ○○在距離路口四、五十公尺由外側超車過來進入內側車道要左轉，因對向車道
    有車子所以告訴人有停下來，他是被對向車子撞到後，車子後退，才被伊之車子
    撞上，伊當時根本來不及煞車云云。
  （一）惟查，右揭事實業迭據告訴人甲○○於警訊及偵審中指訴綦詳，核與證人胡
        志勇於警訊時證述：「：：：至發生事故之路口時，甲○○駕駛之ＯＬ─五
        六○八號自小客（行駛對向車道）突然左轉（以自小客之方向）我發現後來
        不及踩煞車，才與甲○○發生碰撞」、「告訴人車子突然進入我車道，我煞
        車不及就撞到了」等語；證人即告訴人之女陳儀珊及陳巧柔亦均證稱：伊父
        親停車等紅綠燈，車子後面就被撞到等語大致相符，復有臺中縣警察局道路
        交通事故調查報告表及診斷證明書各乙紙、現場照片七幀附卷可稽。是依證
        人胡志勇上開證詞，顯見告訴人之自小客車係於行進之狀態下與其聯結車發
        生碰撞；另依證人陳儀珊及陳巧柔之證言，告訴人係遭被告之自小客車自後
        撞擊在先，足徵被告辯稱告訴人係先將車停下後遭到對向車子撞擊云云與事
        實不符。
  （二）次查，證人胡志勇於本院審理時亦到庭證述：「（問：當時車禍情形如何？
        ）停紅綠燈有四、五部車子，我剛起步要走，前面三部車已過十字路口，我
        聯結車左前方護欄的輪子就被甲○○撞到：：：」等語，足徵本件事故發生
        時，該路口之交通號誌剛由紅燈變換為綠燈，且在號誌未變換成綠燈前，證
        人胡志勇所駕駛之聯結車前已停有數部在等候紅燈之車輛，故在號誌變換成
        綠燈後，車流開始移動時，每輛車前後之距離應尚不足以有足夠之空間可讓
        告訴人之車有趁隙左轉之機會，此佐以證人胡志勇另於偵查中證稱：「我發
        現甲○○突然左轉時距離約三公尺」等語，益證告訴人之自小客車向左移動
        時，與對向來車間之間距尚不足以讓其有左轉之機會，衡諸常情，一般人當
        不會於此時即遽以左轉，是告訴人當時應係因其自小客車遭被告自後碰撞而
        失控致向左移動，堪予認定。
  （三）復查，被告於警訊時供稱：「：：：我發現甲○○好像要左轉，我即往右駛
        一點點，要閃過甲○○之ＯＬ─五六○八號自小客車：：：」等語，益證被
        告係欲往右邊車道閃避前方停車待轉之告訴人之自小客車，惟未保持適當距
        離致閃避不及且變換車道不當，其自小客車之左前車頭始碰撞告訴人自小客
        車之右後方無疑，是被告上開所辯，無非飾卸之詞，委無足採。
  （四）按汽車在同一車道行駛時，除超越前車外，後車與前車之間應保持隨時可以
        煞停之距離；汽車行駛時，駕駛人應注意車前狀況，隨時採取必要之安全措
        施；汽車在雙向四車道行駛時變換車道時，應注意安全距離，道路交通安全
        規則第九十四條第一、三項及第九十八條第一項第六款分別定有明文。經查
        ，本件被告於前開時地駕車，本應注意遵守上開規定，而依當時天候晴，夜
        間有照明，路面乾燥、無缺陷及無障礙物，視距良好，有上開道路交通事故
        調查報告表足憑，並無不能注意情事，竟貿然行駛疏不注意前車狀況及在雙
        向四車道行駛變換車道時未保持安全距離，因而肇事，致告訴人受有如事實
        欄所載傷害，足證被告確有過失甚明，且其過失行為與告訴人受傷間具有相
        當因果關係。本件事證明確，故被告過失傷害之犯行洵堪認定，應予依法論
        科。
二、核被告所為，係犯刑法第二百八十四條第一項前段之過失傷害罪。被告肇事後，
    向前往處理車禍之警員溫德宏主動告知係其駕車坦承肇事，並接受偵訊等情，業
    經被告陳明在卷，並經證人溫德宏到庭證述無訛，為對未發覺之犯罪自首而接受
    裁判，應依法減輕其刑。爰審酌被告之過失程度、告訴人並未有任何疏失、告訴
    人受傷之情形、被告至今尚未與告訴人達成和解等一切情狀，量處如主文所示之
    刑，並諭知易科罰金之折算標準。
據上論斷，應依刑事訴訟法第二百九十九條第一項前段，刑法第二百八十四條第一項
前段、第四十一條、第六十二條前段，罰金罰鍰提高標準條例第一條前段、第二條，
判決如主文。
中      華      民      國      八十九      年      七      月    十九  日
                                      臺灣臺中地方法院交通法庭
                                          法  官  陳  淑  芳
右正本證明與原本無異。
如不服本判決，應於判決送達後十日內，向本院提出上訴狀。
                                          書記官
中      華      民      國      八十九      年      七      月    廿四  日
附錄本案論罪科刑法條全文：
刑法第二百八十四條第一項：因過失傷害人者，處六月以下有期徒刑、拘役或五百元
以下罰金。致重傷者，處一年以下有期徒刑、拘役或五百元以下罰金。


司法院資訊處製作；財團法人民間司法改革基金會備份。
